臺中高等行政法院判決
　　　　　　　　　　　　　　　　九十四年度訴字第二九九號
　　　　　　　　　　　　　　　.
原　　　告　甲○○○○○○○○.
被　　　告　財政部臺灣省中區國稅局
代　表　人　乙○○
訴訟代理人　丙○○
上列當事人間因營業稅事件，原告不服財政部中華民國九十四年
四月十三日台財訴字第○九四○○○五四一九○號訴願決定，提
起行政訴訟。本院判決如下︰
　　主  文
原告之訴駁回。
訴訟費用由原告負擔。
　　事  實
甲、事實概要：緣原告民國八十八年至八十九年收取郵政劃撥廣
    告費，未依規定開立統一發票銷售額合計新臺幣（下同）四
    、六一七、八一八元（含稅），並於申報銷售額與稅額時漏
    未申報，經臺中縣稅捐稽徵處查獲，補徵營業稅額二一九、
    八九六元，並按所漏稅額處三倍之罰鍰六、五九六、○○○
    元（計至百元止）。原告不服，申經復查獲追減營業稅額一
    二、九八八元及罰鍰二四五、八○○元。原告仍不服，提起
    訴願遞遭駁回，遂提起本件行政訴訟。
乙、兩造聲明：
一、原告聲明求為判決：原處分（復查決定）及訴願決定關於罰
    鍰之部分均撤銷。
二、被告聲明求為判決：原告之訴駁回。
丙、兩造之陳述：
壹、原告起訴意旨略以：
一、補徵營業稅部分：按原告經營廣告業，其相關業務係依營業
    人開立銷售憑證時限表之規定，於取得郵局寄送之「郵政劃
    撥儲金帳戶收支詳情單」及「郵政劃撥儲金存款通知單」並
    待四至五個工作天始能獲知客戶劃撥之廣告費入帳而開立統
    一發票，方會造成劃撥日期、金額及開立統一發票之日期相
    互不一致之情況。原告帳務繁雜，且小額收入之郵政劃撥多
    屬個人戶，然原告均有逐筆開立二聯式統一發票，並未漏開
    。且原告於九十年七月自行檢視帳戶發現部分小額收入，即
    依營業人開立銷售憑證時限表以廣告業收款時開立統一發票
    ，再依營業稅法檢具規定格式之申報書與相關文件，向主管
    稽徵機關自動補報銷售額、應納或溢付營業稅額，嗣九十一
    年八月卅一日繳納營業稅媒體申報。是被告僅以郵政劃撥之
    收入金額與開立統一發票日期、金額不符，即認定原告就劃
    撥金額全部均漏開統一發票並加以處罰，實屬違誤。
二、營業稅罰鍰部分：按臺中縣稅捐稽徵處九十年八月廿八日九
    ○中縣稅消字第九○○二二六九七號函，係於同年八月卅一
    日下午方送達原告，惟原告於當日上午即已補繳營業稅，是
    原告應屬自動補開補繳，符合稅捐稽徵法第四十八條第一項
    第二款自動補繳之條件，應予免罰。原告自始至終皆無逃漏
    稅之事實，亦無不開立發票之意圖，且原告八十八年至八十
    九年收取郵政劃撥廣告費，均已依規定開立統一發票銷售額
    ，並無違章事實，是本件原處分自有違誤。
貳、被告答辯意旨略以：
一、原告係經營廣告業，於八十八年及八十九年收取郵政劃撥廣
    告費，未依規定開立統一發票銷售額分別為七二四、一三八
    元及三、八九三、六八○元，合計四、六一七、八一八元，
    且於申報當期銷售額、應納或溢付營業稅額時漏未申報，經
    臺中縣稅捐稽徵處查獲並以九十年八月廿八日九○中縣稅消
    字第九○○二二六九七號函知原告提示發票存根聯及帳證等
    ，並核定補徵營業稅額二一九、八九六元。原告不服申請復
    查，經該處由內部資料調得原告八十八年一至十月及八十九
    年一月至十二月銷項媒體申報明細，及原告所提供其八十八
    年及八十九年郵政劃撥儲金帳戶對帳單之各筆金額、未開發
    票及已開發票字軌號碼及金額對照表，並經該處於九十一年
    十一月廿二日函詢郵政儲金匯業局儲匯管理處，得知劃撥儲
    金帳戶須待交易日起算三至四個工作日始可獲知劃撥入帳，
    遇週休二日則順延。另該處就原告開立之三聯式發票向買受
    人函查取得統一發票及支付情形，部分買受人亦函覆係以支
    票及現金付款。嗣被告於承受該處業務並函請原告提示帳證
    等相關補充資料，經被告就原告提示資料逐筆核對，發現其
    中部分統一發票號碼或買受人名稱或金額與銷項媒體申報明
    細不符，或數筆合計開立於一張統一發票該發票未註明彙開
    ，或買受人函稱以支票及現金付款非以劃撥方式付款等與規
    定不合部分，合計漏報銷售額四、三四五、○六八元。至其
    餘部分或因原告於刊登廣告階段已開立統一發票再以郵政劃
    撥帳方式收取帳款，或因已於郵政劃撥匯款後八日內（即自
    收到郵政劃撥儲金存款通知單三日內）開立統一發票，合於
    營業稅法規定，乃將該部分銷售額八十八年一○八、六五○
    元及八十九年一六四、一○○元，合計二七二、七五○元予
    以減除。是原核定漏報銷售額四、六一七、八一八元應予追
    減二七二、七五○元，變更核定四、三四五、○六八元，原
    補徵營業稅額二一九、八九六元應予追減一二、九八八元，
    變更核定二○六、九○八元。
二、原告雖主張已於九十年七月十五日補開統一發票，並於同年
    八月卅一日繳納營業稅額，惟原告於通知調查日（即查獲基
    準日同年八月廿八日）後方補繳營業稅額，並至同年九月十
    四日方補報前揭補開統一發票銷售額及稅額，並不符稅捐稽
    徵法第四十八條之一關於免罰規定。本件補徵營業稅額既經
    追減一二、九八八元，依修正稅務違章案件裁罰金額或倍數
    參考表規定，應按變更後所漏營業稅額二○六、九○八元處
    二倍罰鍰四一三、八○○元，原處罰鍰六五九、六○○元應
    予追減二四五、八○○元。
    理  由
一、按「營業人銷售貨物或勞務，應依本法營業人開立銷售憑證
    時限表規定之時限，開立統一發票交付買受人。」、「營業
    人除本法另有規定外，不論有無銷售額，應以每二月為一期
    ，於次期開始十五日內，填具規定格式之申報書，檢附退抵
    稅款及其他有關文件，向主管稽徵機關申報銷售額、應納或
    溢付營業稅額。其有應納營業稅額者，應先向公庫繳納後，
    檢同繳納收據一併申報。」、「營業人有左列情形之一者，
    主管稽徵機關得依照查得之資料，核定其銷售額及應納稅額
    並補徵之．．．四短報、漏報銷售額者。五漏開統一發票或
    於統一發票上短開銷售額者者。．．．」分別為營業稅法（
    該法於九十年七月九日名稱修正為加值型及非加值型營業稅
    法，下稱營業稅法）第三十二條第一項前段、第三十五條第
    一項、第四十三條第一項第四款及第五款所明定。
二、次按「納稅義務人自動向稅捐稽徵機關補報並補繳所漏稅款
    者，凡屬未經檢舉、未經稽徵機關或財政部指定之調查人員
    進行調查之案件，左列之處罰一律免除；其涉及刑事責任者
    ，並得免除其刑：．．．二各稅法所定關於逃漏稅之處罰。
    」、「納稅義務人，有左列情形之一者，除追繳稅款外，按
    所漏稅額處一倍至十倍罰鍰，並得停止其營業：．．．。三
    短報或漏報銷售額者。．．．」稅捐稽徵法第四十八條之一
    第一項第二款及營業稅法第五十一條第三款亦分別定有明文
    。
三、本件原告八十八年至八十九年收取郵政劃撥廣告費，未依規
    定開立統一發票銷售額合計四、六一七、八一八元（含稅）
    ，並於申報銷售額與稅額時漏未申報，經臺中縣稅捐稽徵處
    查獲，補徵營業稅額二一九、八九六元，並按所漏稅額處三
    倍之罰鍰六、五九六、○○○元（計至百元止）。原告不服
    ，申經被告復查獲追減營業稅額一二、九八八元及罰鍰二四
    五、八○○元。原告不服，循序提起本件行政訴訟。訴稱：
    原告八十八年至八十九年收取郵政劃撥廣告費，均已依規定
    開立統一發票銷售額，被告僅以郵政劃撥之收入金額與開立
    統一發票日期、金額不符，即認定原告就劃撥金額全部均漏
    開統一發票並加以處罰，實屬違誤。又臺中縣稅捐稽徵處九
　　十年八月廿八日九○中縣稅消字第九○○二二六九七號函，
    係於同年八月卅一日下午方送達原告，惟原告於當日上午即
    已補繳營業稅，是原告應屬自動補開補繳，符合稅捐稽徵法
    第四十八條第一項第二款自動補繳之條件，應予免罰等語。
四、經查，原告係經營廣告業，於八十八年一至十月及八十九年
    一月至十二月收取郵政劃撥廣告費，經被告（被告於九十二
    年一月一日起承受營業稅業務前，本件處分機關為台中縣稅
    捐稽徵處，下統稱被告）以原告該期間銷項媒體申報明細（
    原處分卷一二六至二一○頁）、八十八年及八十九年郵政劃
    撥儲金帳戶對帳單之各筆金額及未開發票及已開發票字軌號
    碼及金額對照表（同卷一至四四頁）、被告函請原告提示帳
    證等相關補充資料（同卷一一三至一三三頁），經被告就原
    告提示資料逐筆核對，發現原告部分統一發票號碼或買受人
    名稱或金額與銷項媒體申報明細不符，或數筆合計開立於一
    張統一發票該發票未註明彙開，或買受人函稱以支票及現金
    付款非以劃撥方式付款等與規定不合，八十八年及八十九年
    未依規定開立統一發票銷售額分別為七二四、一三八元及三
    、八九三、六八○元，計四、六一七、八一八元（同卷六五
    至六七頁），又原告於該二年度並無留抵稅額可供扣抵（同
    卷九三及九四頁進銷項查詢作業表），補徵營業稅額二一九
    、八九六元，並按所漏稅額處三倍之罰鍰六五九、六○○元
    。原告不服，申請復查，被告以原告於刊登廣告階段已開立
    統一發票再以郵政劃撥帳方式收取帳款，或因已於郵政劃撥
    匯款後八日內即自收到郵政劃撥儲金存款通知單三日內開立
    統一發票，合於營業稅法規定，乃將該部分銷售額八十八年
    一○八、六五○元及八十九年一六四、一○○元，合計減除
    二七二、七五○元，計漏報銷售額四、三四五、○六八元，
    追減營業稅額一二、九八八元及罰鍰二四五、八○○元，即
    補徵營業稅額二○六、九○八元，罰鍰為四一三、八○○元
    。
五、次查，原告經營廣告業，為營業人，依首開營業稅法第三十
    五條第一項規定，應以每二月為一期，於次期開始十五日內
    ，填具申報書等及其他有關文件，向主管稽徵機關申報銷售
    額，本件原告於八十八年十一至十二月及八十九年十一月至
    十二月收取郵政劃撥廣告費，未依該規定時限申報銷售額，
    於九十年八月三十一日補繳稅款，並於同年九月十四日申報
    （同卷五十三及五十九頁申報書），自已逾上開申報期間，
    被告依營業稅法第五十一條第三款規定按所漏稅款處三倍罰
    鍰（同卷九九頁處分書），即屬有據。再按「納稅義務人自
    動向稅捐稽徵機關補報並補繳所漏稅款者，凡屬未經檢舉及
    未經稽徵機關或財政部指定之調查人員進行調查之案件，各
    稅法所定關於漏報、短報之處罰，一率免罰。」為稅捐稽徵
    法第四十八條之一第一項前段所規定，是依此規定自動向稅
    捐稽徵機關補報並補繳所漏稅款，得以免罰者，必須係未經
    檢舉且未經稽徵機關或財政部指定之調查人員進行調查之案
    件始符合要件。原告稱其於九十年七月十五日補開統一發票
    ，並在被告九十年八月廿八日九○中縣稅消字第九○○二二
    六九七號函送達前之同年八月卅一日繳納營業稅額，符合稅
    捐稽徵法第四十八條之一第一項第二款自動補繳之條件乙節
    ，惟被告於同月廿八日即該函請原告攜相關資至被告消費稅
    課查緝股接受調查（同卷五一頁），此時被告已進行調查本
    件原告漏報營業稅額，係於原告同年八月卅一日補繳營業稅
    額之前，依上開說明及規定，本件情形，即與稅捐稽徵法第
    四十八條之一第一項要件不符，原告主張應予免罰，尚非可
    採。
六、至原告於本院審理中主張被告所核定之營業稅額與其所開立
    之發票金額不符乙節，按被告已請原告提示帳證等相關補充
    資料，逐筆核對其所漏報銷售額，有如上述，原告於被告處
    九十一年四月二日談話筆錄中，對於被告核定之此二年度上
    開稅額，亦不爭執與其所開立之發票金額不符（同卷七一頁
    ）。又原告不服本件被告復查決定，向訴願機關提起訴願，
    訴願書並未提及此情，而僅稱其並未漏開發票（本件被告以
    原告漏報銷售額，依營業稅法第五十一條第三款規定處罰，
    而非處罰原告未依規定開立統一發票），於九十年七月十五
    日補開八十八及八十九年發票，另於同月三十一日自動補繳
    稅款，應予免罰，訴願決定書雖就原告之訴願關於營業額及
    罰鍰部分別加以論述，然在營業稅部分，並未論及原告對稅
    額之爭執，原告於本件起訴書內容亦未記載被告所核上開營
    業稅有何錯誤，是該營業稅部分業已確定，原告事後再行爭
    執，亦無可取。至原告另稱其多繳營業稅款五七、五四二元
    ，被告並不否認，並稱將依法抵繳原告欠稅或退稅，此與本
    件罰鍰數額無關，併予敘明。
七、綜上所陳，原處分（復查決定）關於罰鍰之部分，依首開規
    定及上述說明，並無違誤，訴願決定對此部分予以維持，亦
    無不合，原告請求撤銷原處分（復查決定）及訴願決定關於
　　罰鍰之部分，為無理由，其訴應予駁回。
據上論結，本件原告之訴為無理由，爰依行政訴訟法第一百九十
五條第一項後段、第九十八條第三項前段，判決如主文。
中　　華　　民　　國　　九十四　 年　  八　 月　 十　 日
                第三庭審判長法   官　沈　應　南
                            法   官　林　秋　華
                            法   官　許　武　峰
以上正本證明與原本無異。
如不服本判決，應於判決送達後20日內向本院提出上訴書狀，其
未表明上訴理由者，應於提起上訴後20日內向本院提出上訴理由
書（須依對造人數附具繕本）；如於本判決宣示或公告後送達前
提起上訴者，應於判決送達後20日內補提上訴理由書（須附繕本
）。未表明上訴理由者，逕以裁定駁回。
提起上訴應預繳送達用雙掛號郵票390元（34元及5元郵票各10份
)。
中　　華　　民　　國　  九十四　年　  八　 月　 十八  日
　　　　　　　　　　　　    書記官　 陳  鼎  鈞
